【裁判字號】    94,毒抗,515
【裁判日期】    950116
【裁判案由】    毒品危害防制條例
【裁判全文】
臺灣高等法院刑事裁定                  94年度毒抗字第515號
抗 告 人
即 被 告  甲○○
上列抗告人因違反毒品危害防制條例案件，不服台灣台北地方法
院94年度毒聲字第956號，中華民國94年12月12日第一審裁定（
聲請案號：台灣台北地方法院檢察署94年度聲觀字第801號）提
起抗告，本院裁定如下：
    主  文
抗告駁回。
    理  由
一、按犯毒品危害防制條例第10條之罪者，檢察官應聲請法院裁
    定，令被告入勒戒處所觀察、勒戒，其期間不得逾2月，毒
    品危害防制條例第20條第1項定有明文。
二、本件被告即抗告人甲○○於民國94年10月14日23時45分許，
    為警採尿回溯前96小時內某時，在不詳處所，施用第二級毒
    品安非他命，嗣於同日20時20分許，在台北市○○區○○街
    55 號彼得諾汽車美容公司員工休息室為警查獲。經採尿送
    鑑定之結果，呈安非他命陽性反應，原審法院因依檢察官之
    聲請，依據毒品危害防制條例第20條第1項及觀察勒戒處分
    執行條例第3條第1項規定，裁定將被告送勒戒處所觀察、勒
    戒。
三、抗告意旨略以：被告並無施用毒品，可能係使用友人王孝偉
    所提供之精油放於車內，吸用導致驗尿結果呈陽性反應云云
    。
四、惟查：
（一）被告於前開時、地為警查獲後，於94年10月14日23時45分
      許為警採得之尿液檢體，經警送鑑定之結果，確呈安非他
      命陽性反應，有台北市政府警察局中山分局偵辦毒品案件
      涉嫌人犯基本資料移送報告表及尿液採樣書、台灣檢驗科
      技股份有限公司94年10月31日濫用藥物檢驗報告附卷可稽
      （見94年度毒偵字第6244號卷第20頁、第21頁、第24頁）
      。
（二）關於服用安非他命或海洛因（嗎啡）以外之藥物或飲料者
      ，其尿液檢驗結果是否可能有安非他命或海洛因（嗎啡）
      反應，目前常用的尿液安非他命或嗎啡篩檢方式包括酵素
      免疫分析法、薄層色層分析法和放射免疫分析法。在文獻
      報告中，雖有藥品或食物因交叉反應（CROSSREACTION ）
      ，可在尿液測試中產生偽陽性（FALSEPOSITIVE）之安非
      他命或嗎啡反應。但利用精密之儀器分析，將可排除偽陽
      性之可能，而得到正確之答案。目前最常採用之確認方法
      為氣相層析質譜儀，以氣相層析質譜儀作藥物及其代謝產
      物之定性及定量分析，幾乎不會有偽陽性產生，有行政院
      國軍退除役官兵輔導委員會台北榮民總醫院83年4月7日（
      83）北總內字第03059號函附於本院89年毒抗字第1042 號
      卷可參。按安非他命經施用後約百分之70於24小時內自尿
      中排出，約百分之90於95小時內自尿中排出，最長可能不
      會超過4日，有行政院衛生署藥物食品檢驗局（81）藥檢
      壹字第1156號函可稽。被告上開所採尿液送驗結果既安非
      他命類（安非他命、甲基安非他命）之陽性反應，且該結
      果復係採用氣相層析質譜儀法進行確認，已足排除被告因
      服用藥物導致呈毒品偽陽性反應之可能。再者，市售之精
      油並無安非他命之成份，使用後亦不致使其尿液因而呈安
      非他命陽性反應，被告所稱其吸用精油，亦未提出吸用之
      精油可供檢驗，所辯顯屬卸責之詞，不足採信。
（三）綜上所述，被告在經警採尿前之96小時內，確曾有施用第
      二級毒品安非他命之事實明確，犯行洵堪認定。原審裁定
      被告令入勒戒處所實施觀察、勒戒並無不當，抗告為無理
      由，應予駁回。
五、據上論斷，應依刑事訴訟法第412條，裁定如主文。
中    華    民    國    95    年    1     月    16    日
                  臺灣高等法院刑事第二十三庭
                              審判長法  官  尤豐彥
                                    法  官  張明松
                                    法  官  趙功恆
以上正本證明與原本無異。
不得再抗告。
                                    書記官  孫佩琳
中    華    民    國    95    年    1     月    16    日


司法院資訊處製作；財團法人民間司法改革基金會備份。
